Rômulo Oliveira

Fortaleza, Brazil +55 85 981337203 romulo.oliveira@romin.dev.br <u>Linkedin</u> <u>Github</u> Portfolio

Desenvolvedor de software com mais de 4 anos de experiência em desenvolvimento web. Habilidade em codificação, depuração, teste e manutenção de aplicativos. Capacidade comprovada de criar e manter software de alta qualidade.

Habilidades

PHP, Ruby, JavaScript, HTML, CSS, TypeScript, Laravel, React, Node.JS, Vue, NextJs, Nuxt, Astro, Bootstrap, Bulma, Express, Ruby on Rails, MySQL, MongoDB, Firebase, Docker, PostgreSQL, Git, Gitflow, Github, Aws, CI/CD, Gitlab, Scrum, Kanban.

Experiência

2024

Desenvolvedor Back-End / Intersol - Fortaleza, Brazil

Desenvolvimento de back-end em soluções fiscais usando Ruby on Rails. Desenvolvo e mantenho sistemas integrados para vários municípios, otimizando a gestão de impostos municipais. Meu trabalho envolve a implementação de novos recursos, correção de bugs e melhorias contínuas. Além disso, colaboro com a equipe para garantir a eficiência e a escalabilidade dos aplicativos.

Main Techs: Ruby on Rails, PostgreSQL, Docker, Git, BitBucket.

2022 - 2024

Desenvolvedor de Software / Hahn Software - Alemanha

Desenvolvimento e manutenção de um sistema de cadastro e gerenciamento de carteiras de motorista do governo da Alemanha. Contribuí ativamente para o design, desenvolvimento e refinamento contínuo de soluções inovadoras para o projeto. Minhas tarefas também incluem revisões de código, testes e elaboração de documentação detalhada para garantir qualidade e usabilidade.

Atividades:

Desenvolvimento de recursos de front-end usando vue.js. Implementação de novos recursos Correção de bugs Revisões de código Testes e2e CI/CD Fluxo de trabalho ágil (Scrum, Kanban)

Main Techs: Typescript, Javascript, Vue.is, Bulma, C#, .NET, Docker, Kubernets.

2020 - 2022

Desenvolvedor Full Stack / Freelancer - Remoto

Serviços:

- Desenvolveu projetos usando tecnologias e técnicas modernas da Web, como HTML5, CSS3, Javascript, PHP e Ruby.
- Responsável pela integração de APIs feitas em Laravel e Ruby on Rails
- Trabalhou no desenvolvimento de sistemas SASS, em conjunto com outro desenvolvedor, utilizando Next.js.
- Realização de revisões de código para garantir a qualidade do produto.
- Aplicação de metodologia ágil nos projetos desenvolvidos.

Main Techs: Javascript, Typescript, Ruby, PHP, Ruby on Rails, Laravel, Next.js, Nuxt.js, Tailwind, Typescript, Mysql, PostgreSQL, SQlite, Docker, AWS, Git, Gitlab, Github.

Educação

2022 - 2024

Analise e Desenvolvimento de Sistemas / Uninassau

Aprendi a desenvolver e implementar soluções de software para resolver problemas complexos. Explorei linguagens de programação, estruturas de dados, algoritmos e metodologias de desenvolvimento de software. Além disso, adquiri habilidades em análise de requisitos, design de sistemas, testes e manutenção de software. O curso também abordou aspectos de gerenciamento de projetos e trabalho em equipe, me preparando para atuarem em diversas áreas da tecnologia da informação.

Sobre mim

Sou um desenvolvedor de software, com mais de 4 anos de experiência, especializado em desenvolvimento web e soluções de back-end. Atualmente, como Back-End Developer na Intersol, trabalho na otimização de soluções fiscais para municípios utilizando Ruby on Rails, garantindo a eficiência e escalabilidade dos sistemas.

Anteriormente, na Hahn Software, na Alemanha, contribuí para o desenvolvimento de um sistema de gestão de carteiras de motorista para o governo alemão, atuando desde o desenvolvimento de novas funcionalidades até revisões de código e documentação, utilizando um stack moderno com TypeScript, Vue.js e Docker.

Além disso, como Full-Stack Developer na Stark Software, desenvolvi e integrei diversos projetos web, utilizando PHP, Ruby on Rails e Next.js. Meu forte background técnico e experiência em ambientes ágeis me permitem entregar soluções de alta qualidade adaptadas às necessidades de cada cliente.

Projetos Pessoais

Alguns projetos completos que desenvolvi e estão em produção:

PDV Fácil (Easy POS): Sistema de controle de caixa e vendas, focado na simplicidade para pequenos empreendedores.

Link: Visitar

Marvel Snap Brasil: Fan Site Brasileiro Oficial do jogo Marvel Snap, .

Link: Visitar

Agenda Fácil: Sistema de Agendamento para empresas de diversos segmentos.

Link: Visitar

Papasand's Restaurant: Sistema multiusuário de restaurante com sistema de pedidos e carrinho.

Link: Visitar

Romin Notes: Sistema multiusuário e multi idioma para gerenciamento de notas de

texto.

Link: Visitar

Romin Chats: Sistema de chat em tempo real com múltiplas salas

Link: Visitar

Curvue-S: Gráfico em curva s, e estudo de caso sobre a importância da curva s em uma

empresa de software.

Link: Visitar

Mais projetos em meu github: Link

Outras Habilidades

- Inglês Fluente
- Espanhol conversação
- Comunicação fácil
- Experiência com trabalho em equipe